臺灣臺南地方法院刑事判決　　　　　　　93年度訴字第1121號
公　訴　人　臺灣台南地方法院檢察署檢察官
被　　　告　乙○○原名黃郁升
　　　　　　　　　　男　28歲.
選任辯護人　江大寧律師
　　　　　　查名邦律師
　　　　　　葉韋良律師
上列被告因違反毒品危害防制條例案件，經檢察官提起公訴（93
年度毒偵字第992號），被告就犯罪事實為有罪之陳述，本件裁
定進行簡式程序，判決如下：
    主  文
乙○○連續施用第一級毒品，處有期徒刑拾月，扣案之海洛因參
包（淨重零點參壹公克）沒收銷燬之，另殘渣袋伍個沒收之；又
施用第二級毒品，處有期徒刑陸月；應執行有期徒刑壹年貳月，
扣案之海洛因參包（淨重零點參壹公克）沒收銷燬之，另殘渣袋
伍個沒收之。
    事  實
一、乙○○前因施用第一級毒品海洛因案件，經本89年度毒聲字
    第256號院裁定送觀察、勒戒後，認有繼續施用毒品之傾向
    ，再經89年度毒偵字第801號裁定送強制戒治1年，嗣於90年
    5月2日因強制戒治期滿釋放），而臺灣台南地方法院檢察署
    檢察官於民國90年6月7日，以90年度戒毒偵字第287號為不
    起訴處分確定。
二、乙○○明知海洛因、安非他命係毒品危害防制條例所明定之
    第1級、第2級毒品，不得持有及施用，竟於戒治處分執行完
    畢釋放後5年內，又基於施用第1級毒品海洛因概括犯意及第
    2級毒品安非他命之犯意於93年1月間起，迄93年5月18日上
    午7時許，在其位於臺南市○○路297之2號住處內，連續施
    用第一級毒品海洛因多次；另於於93年5月18日晚間8時25分
    採尿時起，往前回溯96小時內某不詳時間，在不詳地點，施
    用第二級毒品安非他命乙次。
三、嗣經警於93年5月18日晚間6時30分許，在臺南市○○○路與
    德興路口巡邏時，見乙○○駕駛車號Ｃ七─一八一五號自小
    客車在道路上飆駛，遂上前攔檢，當場查獲其持有海洛因3
    小包、殘渣袋5個，並經警採擷其尿液送驗結果，呈嗎啡及
    安非他命陽性反應，始查獲上情。
四、案經台南市警察局第6分局報請臺灣臺南地方法院檢察署檢
    察官偵查起訴。
    理  由
一、上揭犯罪事實，業據被告於本院審理坦承不諱，且被告採尿
    送驗之結果，確呈嗎啡、安非他命陽性反應（安非他命之檢
    驗方式係臺南縣衛生局轉呈行政院衛生署管制藥品管理局以
    氣相層析質譜儀ＧＣ／ＭＳ方法檢驗。按單以免疫分析法檢
    驗尿液，有可能因交叉反應，而對服用幾種其他非煙毒或甲
    基安非他命藥物者之尿液產生偽陽性之結果，然若搭配薄層
    分析法，應可摒除絕大部分之偽陽性問題，至於使用氣相層
    析質譜儀分析法確認，則可完全排除偽陽性之干擾（法務部
    調查局85年9月26日發技（一）字第85114952號函參照），
    有臺南縣衛生局尿液檢驗成績書、送驗尿液編號表、法務部
    調查局鑑定通知書各1件附卷可稽。此外，並有海洛因3小包
    、殘渣袋5個扣案可佐，足認被告自白與事實相符。再甲基
    安非他命經口服投與後約百分之70於24小時內自尿中排出，
　　約百分之90於96小時內自尿中排出，僅憑尿液中呈安非他命
    陽性反應，雖無法推算吸食時間距採集時間之長短，惟依行
    政院衛生署藥物食品檢驗局81年2月8日藥檢壹字第1156號函
    示，最長可能不會超過4日，亦可認定被告於採尿前4日內之
    某時，確有施用第二級毒品安非他命之犯行。本件事證明確
    ，被告犯行洵堪認定，應依法論科。
二、被告前因施用第一級毒品海洛因案件，經本89年度毒聲字第
    256號院裁定送觀察、勒戒後，認有繼續施用毒品之傾向，
    再經89年度毒偵字第801號裁定送強制戒治1年，嗣於90年5
    月2日因強制戒治期滿釋放），而臺灣台南地方法院檢察署
    檢察官於民國90年6月7日，以90年度戒毒偵字第287號為不
    起訴處分確定，有台灣高等法院被告全國前案紀錄表在卷可
    按，又基於施用第1級毒品海洛因概括犯意及第2級毒品安非
    他命之犯意於93年1月間起，迄93年5月18日上午7時許，在
    其位於臺南市○○路297之2號住處內，連續施用第一級毒品
    海洛因多次；另於於93年5月18日晚間8時25分採尿時起，往
    前回溯96小時內某不詳時間，在不詳地點，施用第二級毒品
    安非他命乙次，係於戒治處分執行完畢釋放後，5年內再犯
    施用第1級、第2級毒品之罪，係屬再犯。
三、查海洛因、安非他命依毒品危害防制條例第2條第2項第1、
    2款規定係屬第1、2級毒品，核被告所為，係犯毒品危害防
    制條例第10條第1、2項之施用第1級毒品海洛因罪及施用第
    2級毒品安非他命罪。被告持有第1、2級毒品海洛因、安非
    他命之低度行為，為施用之高度行為所吸收，不另論罪。又
    被告先後多次施用第1級毒品海洛因之犯行，時間緊接，方
    法相同，觸犯構成要件相同之罪名，顯係基於概括之犯意為
    之，應依連續犯規定論以1罪，並加重其刑。被告所犯上開2
    罪間，犯意各別，罪名互異，應分論併罰。爰審酌被告前有
    施用毒品前科，竟再施用，顯見其意志不堅，復參酌所犯施
    用毒品行為係戕害自己身心健康及其犯罪後態度等一切情狀
    ，分別量處如主文所示之刑，並定應執行之刑，以資懲儆。
四、扣案白末3包（淨重0.31公克），經鑑定，其結果確係第1級
    毒品海洛因，此有法務部調查局之檢驗通知書1紙附卷，爰
    依毒品危害防制條例第18條第1項前段之規定沒收銷燬之。
    另扣案之殘渣袋5個，被告所有，供施用第1級毒品海洛因所
    用，業經其供明在卷，爰依法宣告沒收之。
據上論斷，應依刑事訴訟法第273條之1第1項、第299條第1項前
段、毒品危害防制條例第10條第1項、第2項、第18 條第1項前段
，刑法第11條前段、第56條、第51條第5款、第38條第1項第2款
，判決如主文。
本案經檢察官甲○○到庭執行職務。
中　　華　　民　　國　　94　　年　　5 　　月　　31　　日
　　　　　　　　　刑事第十庭    法　官  蔡奇秀
以上正本證明與原本無異。
如不服本判決，應於收受送達後10日內向本院提出上訴書狀（應
附繕本）。
　　　　　　　　　　　　　　　　書記官  韓雪青
中　　華　　民　　國　　94　　年　　5 　　月　　31　　日
附錄法條：
毒品危害防制條例第10條第1項、第2項
施用第1級毒品者，處6月以上5年以下有期徒刑。
施用第2級毒品者，處3年以下有期徒刑。
